臺灣臺中地方法院刑事判決
110年度交易字第1607號
公  訴  人  臺灣臺中地方檢察署檢察官
被      告  張哲嘉


選任辯護人  陳銘傑律師（法扶律師）
上列被告因公共危險案件，經檢察官提起公訴（110年度速偵字
第4155號），本院以簡式審判程序，判決如下：
    主    文
甲○○駕駛動力交通工具而吐氣所含酒精濃度達每公升零點二五
毫克以上，累犯，處有期徒刑陸月，併科罰金新臺幣壹萬元，有
期徒刑如易科罰金、罰金如易服勞役，均以新臺幣壹仟元折算壹
日。
    犯罪事實
一、甲○○於民國110年10月26日19時至22時30分許，在臺中市中
    區成功路「345卡拉OK」店內飲用高粱酒約10杯後，因其停
    放在臺中市○區○○路000○0號前之車牌號碼000-0000號自用小
    客車妨礙他人通行，其明知其吐氣所含酒精濃度已達每公升
    0.25毫克以上，竟仍駕駛上開自小客車欲移置車輛，並因酒
    後駕駛車輛之注意力及操控能力降低，因而不慎擦撞停放在
    其右側之車號00-0000號自小客車。嗣經警據報到場處理，
    於同日23時13分許，當場對其施以吐氣酒精濃度測試，測得
    其吐氣所含酒精濃度為每公升0.85毫克，始悉上情。
二、案經臺中市政府警察局第一分局報告臺灣臺中地方檢察署檢
    察官偵查起訴。
    理    由
一、本件被告甲○○所犯係死刑、無期徒刑或最輕本刑為3年以上
    有期徒刑或高等法院管轄第一審案件以外之罪，其於準備程
    序期日就被訴事實為有罪之陳述，經本院告知簡式審判程序
    之旨，並聽取公訴人及被告、辯護人之意見後，依刑事訴訟
    法第273條之1第1項規定，裁定進行簡式審判程序，是依刑
    事訴訟法第273條之2規定，本件之證據調查，不受同法第15
    9條第1項、第161條之2、第161條之3、第163條之1及第164
    條至第170條規定之限制，合先敘明。
二、前揭犯罪事實，業據被告甲○○於警詢、偵訊及本院審理時坦
    承不諱（見偵卷第23至31、122頁、本院卷第94、164、177
    、194頁），並經證人乙○○於警詢時證述其停放於路旁之車
    號00-0000號自小客車遭被告駕車擦撞之情甚詳（見偵卷第3
    3至37頁），復有臺中市政府警察局第一分局大城分駐所警
    員職務報告、酒精測定紀錄表、財團法人工業技術研究院呼
    氣酒精測試器檢定合格證書、臺中市政府警察局舉發違反道
    路交通管理事件通知單、道路交通事故現場圖、道路交通事
    故調查報告表㈠、㈡、交通事故補充資料表、證號查詢汽車駕
    駛人、車輛詳細資料報表各1份、蒐證錄影畫面截圖4張、現
    場及車損照片12張附卷為憑（見偵卷第21、45、47、53、59
    至63、79、81、85、55至57、65至70頁），綜上足認被告自
    白與事實相符，堪予採信。本案事證明確，被告犯行，已堪
    認定，應予依法論科。
三、核被告所為，係犯刑法第185條之3第1項第1款之駕駛動力交
    通工具而吐氣所含酒精濃度達每公升0.25毫克以上罪。起訴
    意旨及檢察官於本院審理時主張被告前因公共危險案件，經
    本院以109年度交易第1119號判決判處有期徒刑5月確定，於
    110年5月9日執行完畢後，5年以內故意再犯本件有期徒刑以
    上之罪，應構成累犯乙節，經核與臺灣高等法院被告前案紀
    錄表之記載相符，並經被告於本院審理時供承前開判決確定
    及執行完畢之情屬實（見本院卷第194至195頁），足認被告
    確係於徒刑執行完畢後，5年以內故意再犯本件有期徒刑以
    上之罪，為刑法第47條第1項所定之累犯，且考量檢察官具
    體說明被告前案與本案同為酒後駕駛案件，其於前案執行完
    畢後不到1年即再犯本案，請求依累犯之規定加重其刑，及
    被告之意見後，本院認本案與前案罪質相同，被告於前案入
    監執行徒刑完畢後未滿1年即再犯本案，顯見其對刑罰之反
    應力薄弱，有特別之惡性，本案並無因累犯之加重最低本刑
    致被告所受刑罰超過其應負擔之罪責之情形，爰依法加重其
    刑。爰審酌被告正值壯年，除上開構成累犯之部分外，前亦
    有多次酒後駕駛之犯罪紀錄，有前揭前案紀錄表可參，對於
    酒後不得駕駛之誡命自應知之甚詳，竟不知自我警惕並記取
    教訓，再度於飲酒後駕駛自小客車，顯見其法治觀念不足，
    再參以被告經警測得之吐氣酒精濃度高達每公升0.85毫克，
    復擦撞他人車輛肇事，本不宜輕縱，惟被告本案僅係在路旁
    騎樓處移置其自小客車，駕駛時間尚短，復供稱其原擬通知
    代駕開車，顯見其尚非惡性重大之人，且本案幸未肇致他人
    傷亡，兼衡被告自稱之教育程度、生活狀況（參見本院卷第
    195頁），及犯後於偵審程序中均坦承犯行之態度等一切情
    狀，量處如主文所示之刑，並諭知徒刑如易科罰金及罰金如
    易服勞役之折算標準，以資儆懲。
據上論斷，應依刑事訴訟法第273條之1第1項、第299條第1項前
段，刑法第185條之3第1項第1款、第47條第1項、第41條第1項前
段、第42條第3項前段，刑法施行法第1 條之1第1項，判決如主
文。
本案經檢察官王靖夫提起公訴，檢察官丙○○到庭執行職務。 
中　　華　　民　　國　　111 　年　　5 　　月　　30　　日
                  刑事第十三庭  法  官  李宜娟
以上正本證明與原本無異。
如不服本判決應於收受判決後20日內向本院提出上訴書狀，並應
敘述具體理由；其未敘述上訴理由者，應於上訴期間屆滿後20日
內向本院補提理由書（均須按他造當事人之人數附繕本）「切勿
逕送上級法院」。
告訴人或被害人如不服判決，應備理由具狀向檢察官請求上訴，
上訴期間之計算，以檢察官收受判決正本之日起算。
                                書記官  蕭訓慧
中　　華　　民　　國　　111 　年　　5 　　月　　30　　日
附錄論罪科刑法條：
刑法第185條之3：
駕駛動力交通工具而有下列情形之一者，處3年以下有期徒刑，
得併科30萬元以下罰金：
一、吐氣所含酒精濃度達每公升零點二五毫克或血液中酒精濃度
    達百分之零點零五以上。
二、有前款以外之其他情事足認服用酒類或其他相類之物，致不
    能安全駕駛。
三、服用毒品、麻醉藥品或其他相類之物，致不能安全駕駛。
因而致人於死者，處3年以上10年以下有期徒刑，得併科2百萬元
以下罰金；致重傷者，處1年以上7年以下有期徒刑，得併科1百
萬元以下罰金。
曾犯本條或陸海空軍刑法第54條之罪，經有罪判決確定或經緩起
訴處分確定，於10年內再犯第1項之罪因而致人於死者，處無期
徒刑或5年以上有期徒刑，得併科3百萬元以下罰金；致重傷者，
處3年以上10年以下有期徒刑，得併科2百萬元以下罰金。